# 关于递延所得税资产评估问题

提问人：313327939 时间：2017-04-07 13:58:03
请教陈老师，企业本期非同一控制下控股合并一家公司 评估报告对账面的递延所得税资产评估减值，这个可以评减值么？如果可以的话合并层面将被合并方账面价值调整到公允价值时将递延所得税资产和其他报表项目一样调整到公允价值然后在这个基础上再确认相应的递延所得税资产和递延所得税负债？还是不考虑递延所得税资产这部分，在其他增值的基础上确认相应的递延所得税资产和递延所得税负债？

回答人：chenyiwei
递延所得税资产／负债有特殊性。因为在购买方于购买日进行购买对价分摊时，被购买方原有的商誉和递延所得税资产／负债均不予考虑（也就是视同为零值），根据购买对价分摊之后确定的被购买方各项可辨认资产、负债的公允价值与计税基础之间的差额重新计算确定递延所得税资产／负债和商誉。